臺灣屏東地方法院刑事判決
111年度訴字第91號
公  訴  人  臺灣屏東地方檢察署檢察官
被      告  林遠芳
義務辯護人  紀龍年律師
上列被告因強盜案件，經檢察官提起公訴（110年度偵字第1828
號），本院判決如下：
    主  文
甲○○犯攜帶兇器侵入住宅強盜罪，處有期徒刑柒年陸月。未扣案
之犯罪所得新臺幣壹萬捌仟元沒收，於全部或一部不能沒收或不
宜執行沒收時，追徵其價額。
    事  實
一、甲○○意圖為自己不法之所有，基於攜帶兇器、侵入住宅強盜
    之犯意，於民國106年9月18日16時許前某時，以不詳之方式
    先侵入乙○○位於屏東縣○○鄉○○村○○路00號住處之庭院並躲藏
    其內後，再於同日16時許，趁乙○○至上開住處庭院開啟瓦斯
    ，欲返回上開住處廚房煮麵時，自後方尾隨乙○○，並在進入
    廚房門口處，自後一手掐住乙○○脖子，一手持其所攜帶之客
    觀上足對人之生命、身體、安全構成威脅，具有危險性而可
    作為兇器使用之菜刀1把架在乙○○脖子，向乙○○恫稱：「20
    萬拿來，不然我就要妳死」等語，並強押乙○○進入廚房，惟
    因乙○○在過程中有掙扎之情，且與之發生拉扯，遂遭甲○○所
    持菜刀劃傷左臉，造成2處各約4公分之撕裂傷，2人並撞倒
    放在廚房內之電風扇，甲○○因而在該電風扇表面留下血跡。
    其後，甲○○乃自其攜帶之包包內，取出電線、鞋帶、膠帶及
    口罩等物，以電線、鞋帶綑綁乙○○手腳，再以膠帶封住乙○○
    嘴巴，並為乙○○戴上口罩，而以此強暴、脅迫之方式，至使
    乙○○不能抗拒後，旋在乙○○放置在該廚房之包包內，搜刮現
    金新臺幣（下同）18,000元得手。然因甲○○所取得之款項不
    足20萬元，遂要求乙○○應湊滿20萬元，乙○○為求脫身即向甲
    ○○敷衍陳稱會再去領款，並依甲○○之要求，將之放在信箱中
    或圍牆上讓甲○○自行取走，甲○○聽聞後乃翻越圍牆離去，因
    而在圍牆上方表面亦留下血跡。嗣乙○○於同日17時30分許報
    警處理，警方據報到場蒐證時，採集上開住處圍牆上方表面
    及廚房內電風扇表面之血跡，以及綑綁乙○○之鞋帶、電線上
    之表面微物送驗，發現圍牆上方表面之血跡DNA-STR型別、
    電風扇表面之血跡DNA-STR主要型別與甲○○因另案所採集唾
    液之DNA-STR型別相符，另鞋帶、電線上之表面微物DNA-STR
    次要型別不排除來自甲○○DNA，因而查獲上情。
二、案經乙○○訴由屏東縣政府警察局枋寮分局報告臺灣屏東地方
    檢察署檢察官及該署檢察官指揮屏東縣政府警察局枋寮分局
    偵查起訴。
　　理  由
壹、證據能力部分
一、按被告以外之人於審判外之言詞或書面陳述，除法律有規定
    者外，不得作為證據，刑事訴訟法第159條第1項定有明文，
    此即學理上所稱「傳聞證據排除法則」。依上開法律規定，
    傳聞證據原則上固無證據能力，但如法律別有規定者，即例
    外認有證據能力。經查：㈠
　㈠被告及其辯護人主張：證人即告訴人乙○○於警詢中所為陳述
    ，屬傳聞證據，無證據能力等語（見本院卷第47、53頁）。
    查證人乙○○於警詢中所述，確屬被告以外之人於審判外之陳
    述，被告及其辯護人既爭執證人於警詢中所為陳述之證據能
    力，復查無該警詢陳述有何傳聞例外規定可資適用，自無證
    據能力可言。
　㈡又按被告以外之人於審判外之陳述，雖不符刑事訴訟法第159
    條之1至第159條之4之規定，而經當事人於審判程序同意作
    為證據，法院審酌該言詞陳述或書面陳述作成時之情況，認
    為適當者，亦得為證據，同法第159條之5第1項亦定有明文
    。經查，本件判決所引用之被告以外之人於審判外之陳述（
    上揭證人於警詢中之陳述除外），固屬傳聞證據，惟被告及
    其辯護人就前揭審判外陳述均表示同意具有證據能力（見本
    院卷第47、53頁）。本院審酌上開證據資料製作時之情況，
    尚查無違法不當及證明力明顯過低之瑕疵，亦認為以之作為
    證據應屬適當，爰逕依刑事訴訟法第159條之5第1項規定，
    認前揭證據例外有證據能力。
二、本判決所引用之其餘文書證據及證物，並無證據證明係公務
    員違背法定程序所取得，亦無顯有不可信之情況，且經本院
    於審理期日合法調查，該等證據自得作為本案裁判之資料。
貳、實體方面
一、認定犯罪部分 
　　訊據被告矢口否認有何强盜之犯行，辯稱：我不認識告訴人
    ，我也不知道告訴人住的地方，這件事根本跟我無關，我也
    不知道我的血怎麼會在本件案發地點云云（見本院卷第46頁
    ）。經查： 
　㈠告訴人乙○○確有於前開時、地，遭歹徒以前揭攜帶兇器、侵
    入住宅之方式強取財物：　
　⒈前開犯罪事實，迭據證人即告訴人乙○○於偵查及本院審理時
    證述明確：
　⑴證人乙○○於偵查時證稱：106年9月18日下午4點，我那時回家
    要煮麵，有個男的在我家庭院，當時我到庭院開瓦斯要走進
    廚房，他就在廚房門口把我脖子掐著，說跟我要20萬，因為
    他套頭套，我不知道他是誰，又一直說要20萬，我在那邊掙
    扎，就被刀子劃到。他從我後面一手掐我脖子，一手用菜刀
    架到我脖子上，長方形的。那個男生有帶一個包包，裡面有
    剪刀、電線、膠帶。他有用繩子把我綁住，我一直掙扎，所
    以我撞到電扇，他有流血我也有流血，手跟腳都有被綁住。
    我有喊救人，他才跳圍牆出去。當時嘴巴有被貼膠帶。我是
    要把他頭套掀起來，當時他刀子架在我脖子上，所以被他刀
    子劃到。他在我包包裡面搜到1萬8千元，說還欠我18萬，問
    我是要放在信箱還是要放在圍牆上，他會再來拿，我說等我
    之後再領18萬給他，他就爬圍牆走了等語（見偵字卷第140
    、141、142頁）。
　⑵證人乙○○於本院審理時證稱：廚房的瓦斯是在外面，我開瓦
    斯，一腳踏入廚房門檻時即廚房門口，一支刀就架在我脖子
    上，就跟我要20萬。我去開瓦斯沒有注意到他躲在我身後，
    他蒙面，我不知道他長怎樣。他一直在跟我要錢，我就說我
    沒錢，他的刀還有劃傷我的臉。他的刀子押住我後，就變成
    在廚房裡面了，他就把我押進去了。歹徒有背背包，裡面都
    是刀子、電線、剪刀、電火布。歹徒可能爬上牆走的，我們
    家前面鎖著，後面的車庫很長，我們家四周的牆很高，所以
    他留有血跡在上面。反抗過程中我一直退，結果我就撞到電
    風扇。我們2人撞到的電風扇，就是警察去化驗的電風扇。
    我的錢只有皮包裡面剛領要繳會費的1萬多元，我放在廚房
    的桌上還是椅子上，對方拿到這些錢後，說20萬元扣掉18,0
    00元，還要18萬給他，叫我放在圍牆處，我就答應他了。他
    那時有跟我講說20萬拿來，不然我就要妳死。後來他講完這
    個話，我有跟他拉扯，一直拉扯，當初他押住我，我要拿開
    他的頭套，刀子劃傷臉，拉扯過程有撞到電風扇，這時他還
    沒拿到18,000元。撞倒電風扇後，把我綁起來，把我的嘴巴
    堵起來，再去我廚房桌上拿包包裡面的18,000元就走了。那
    時有用膠帶把我嘴巴貼起來，又給我戴口罩等語（見本院卷
    第175、176、178、179、180、181、184、185、187、188頁
    ）。
　⑶經核證人乙○○先後於偵查及本院審理時所為之證述內容，就
    歹徒於案發當日係在廚房門口持菜刀架在其脖子上，且其當
    時有掙扎並與歹徒拉扯，過程中有遭歹徒劃傷臉，且2人有
    撞倒電風扇，之後歹徒有將其綁起來，並自其放置在廚房的
    包包內取走18,000元，歹徒又告知應再給他18萬元，而於其
    應允後，歹徒即離開等情，亦即構成本案犯罪之主要事實及
    基本情節，所述並無明顯歧異或不合常理之處。倘證人乙○○
    係虛捏情節實無可能對於受害過程，均能證述綦詳，前後大
    致相符，若非親身經歷，亦當無法牢記其所杜撰之情節。佐
    以證人乙○○於偵查及本院審理時均未指稱該名歹徒究為何人
    ，甚或是被告，可見證人乙○○應無刻意設詞構陷被告入罪之
    情，足認證人乙○○前揭所為證述，實屬信而有徵。
　⒉除告訴人乙○○之前揭證述外，復有以下事證可資佐證補強：
    　
　⑴告訴人乙○○於案發當日17時51分時許前往枋寮醫療社團法人
    枋寮醫院就診時，其左臉頰（left cheek）確有2處各約4公
    分之撕裂傷（L/W），另左下巴（left chin）有擦傷（A/W
    ），脖子（neck）有挫傷（sprain mark），此有枋寮醫療
    社團法人枋寮醫院急診病歷在卷可稽（見警卷第21至23頁）
    ；且觀諸告訴人乙○○所受前開傷勢照片所示（見警卷第51頁
    ），其左臉頰2處撕裂傷之傷口均為平整，衡情應為利器所
    為。
　⑵再者，警方於案發當日20時40分許，前往案發地點即告訴人
    乙○○位於屏東縣○○鄉○○村○○路00號住處勘察時，廚房現場確
    有發現鞋帶、電線、膠帶及口罩等物，且部分鞋帶及電線之
    一端係有固定於一處，確可使用另一端將人綑綁在該處，另
    電風扇有斷裂之情狀，圍牆上方表面及電風扇表面並留有血
    跡等節，有屏東縣政府警察局110年5月27日屏警鑑字第1103
    3864700號函暨所附刑案現場勘察報告在卷可參（見偵字卷
    第29至57頁）；又告訴人乙○○於報案後經警 拍照蒐證時，
    其手腳確有遭綑綁之痕跡，亦有警方所拍攝告訴人乙○○手腳
    之照片附卷可稽（見警卷第52至54頁）。
　⑶此外，並有屏東縣政府警察局枋寮分局110年1月9日偵辦乙○○
    遭強盜案偵查報告、刑事案件證物採驗紀錄表、現場蒐證照
    片、屏東縣政府警察局枋察分局枋寮派出所受理各類案件紀
    錄表、受理刑事案件報案三聯單、屏東縣政府警察局枋寮分
    局111年4月11日枋警偵字第11130622800號函暨所附職務報
    告等件附卷可參（見他字卷第5、6頁、警卷第24、29至50、
    57、58、本院卷67至69頁）。　　　
　⑷準此而論，依告訴人乙○○前揭所受傷勢之部位及可能造成該
    等傷勢之器具確有可能係屬於利器之菜刀所致，再佐以前揭
    警方前往案發地點勘察之結果，以及告訴人乙○○手腳確有遭
    綑綁之痕跡以觀，顯均與告訴人之指訴有所相符。綜此各項
    事證，與告訴人之指訴相互印證，俱足以補強佐證告訴人上
    開證述之憑信性，堪認告訴人所述應非虛構，已達於確信其
    為真實之程度。
  ㈡本件歹徒上揭所為，確已至使告訴人乙○○不能抗拒：
  ⑴按強盜罪之強制行為，包括強暴、脅迫、藥劑、催眠術或他
    法，施用此等手段之程度，以客觀上足以壓抑被害人之意思
    自由，至使不能抗拒為已足。所謂「至使不能抗拒」，指其
    強制行為，就當時之具體事實予以客觀之判斷，足使被害人
    身體上或精神上達於不能或顯難抗拒之程度。所謂就當時之
    具體事實予以客觀之判斷，應以通常人之心理狀態為標準，
    綜合考量行為人及被害人客觀之人數、年齡、性別、性格與
    體能，犯行之時間、場所，兇器之有無、種類、使用方法，
    及被害人之主觀情事等各種具體之情況，倘行為人所施之強
    制行為依一般人在同一情況下，其意思自由因此受到壓抑，
    即應論以強盜罪，縱然被害人實際上並無抗拒行為，與本罪
    成立不生影響（最高法院107年度台上字第4712號判決意旨
    參照）。
  ⑵查刑法所謂兇器，其種類並無限制，凡客觀上足對人之生命
    、身體、安全構成威脅，具危險性之物品均屬之。本件歹徒
    所持用之菜刀雖未據扣案，惟依證人即告訴人乙○○於本院審
    理時所證：是四角的切肉刀，是豬肉販用的刀等語（見本院
    卷第176、180、186頁），參以該把菜刀於當時既能造成告
    訴人乙○○左臉頰2處各約4公分撕裂傷之傷勢以觀，衡情當屬
    質地堅硬、鋒利且具相當長度之刀械。準此，復佐以該名歹
    徒既持上開菜刀作為強取告訴人財物之用，上揭菜刀自非侵
    害性微小而不足以行兇之物，故客觀上顯然對人之生命、身
    體、安全構成威脅，具有危險性，自屬兇器無疑。
  ⑶又案發當時該名歹徒係手持客觀上足以對人之生命、身體安
    全構成威脅，具有危險性之上揭菜刀架在告訴人之脖子上，
    脅迫告訴人，再以電線、鞋帶綑綁告訴人手腳，且以膠帶封
    住告訴人嘴巴，並為告訴人戴上口罩，加以當時僅告訴人隻
    身一人獨力面對身為男性且持有前揭菜刀之歹徒，衡情一般
    被害人身處該情境下，身心必定處於相當恐懼狀態，擔憂如
    不交付財物，生命、身體安全將遭危害，此可參證人即告訴
    人於本院審理時證稱：「（問：當時這樣的情形會不會害怕
    ？）會」、「（問：妳看到他很多刀，所以不敢對他反抗嗎
    ？）是」、「（問：他把妳綁起來之後，妳有辦法反抗嗎？
    ）沒有辦法」等語（見本院卷第185、186、187頁），即見
    其明。是以，告訴人之意思自由顯然已被剝奪，足認該名歹
    徒實行之強暴、脅迫行為，就當時之具體事實，予以客觀判
    斷，確已足以壓抑告訴人之意思自由，達於至使不能抗拒之
    程度。至告訴人雖在本案之初有掙扎，並與該名歹徒發生拉
    扯之情，業如前述，惟此應僅係一般人遇此情事所可能產生
    之初始反應而己，否則何以之後會有告訴人仍遭該名歹徒綑
    綁手腳，以膠帶封住嘴巴並戴上口罩，而任由該名歹徒取走
    財物之理，是告訴人先前所為之掙扎拉扯，並不影響本案歹
    徒所為客觀上已達至使一般被害人不能抗拒之認定，併此指
    明。
　㈢該名歹徒即為被告：　
    警方採集告訴人住處圍牆上方及廚房內電風扇表面之血跡，
    以及綑綁告訴人之鞋帶、電線上之表面微物送請内政部警政
    署刑事警察局鑑定後，發現圍牆上方表面血跡DNA-STR型別
    與被告另案所採集唾液之DNA-STR型別相符，該15組型別在
    臺灣地區中國人口分布之機率為4.04×10⁻¹⁹，而電風扇表面
    之血跡型別為混合型，主要型別與被告另案所採集唾液之DN
    A-STR型別相符，該11組型別在臺灣地區中國人口分布之機
    率為1.27×10⁻¹⁵，另鞋帶、電線上之表面微物DNA-STR型別
    為混合型，次要型別不排除來自被告DNA，此有該局109年12
    月17日刑生字第1090902232號鑑定書附卷為憑（見警卷第25
    至28頁），參以被告自陳未曾到過告訴人家中，與告訴人亦
    不認識（見警卷第2、3頁、他字卷175、176頁、偵字卷第12
    9、130頁、本院卷第46、197頁），再佐以證人即告訴人乙○
    ○於偵查時證稱：因為我們有發生拉扯去撞到那個電風扇，
    我們兩個都有受傷流血，上面的血是我們兩個的。我家後院
    的圍牆上面有血，案發前沒有血，是我報案後警察才找到的
    等語（見偵字卷第143頁），於本院審理時證稱：在案發前
    沒有見過這個人（即歹徒），不認識他。聲音也不認得，這
    個人不可能有機會到我家，並流血在我家，牆上及電風扇上
    留下的血跡在案發前是沒有的，是事情發生之後才留在現場
    等語（見本院卷第183頁），可見該名歹徒若非被告，何以
    經採驗圍牆上方表面及廚房內電風扇表面之血跡，以及綑綁
    乙○○之鞋帶、電線上之表面微物，不是與被告另案所採集唾
    液之DNA-STR型別或主要型別相符，就是次要型別不排除來
    自被告DNA，故堪認該名歹徒即為被告，自係不言即明。
  ㈣對於被告及其辯護人辯解的判斷：
　　被告固以前揭情置辯，辯護人並為被告辯護略以：106年8月
    10日被告還在林口的長庚看病，而且被告對於這個地方不僅
    沒有地緣，他也很少去過，他沒甚麼道理會去鎖定被害人，
    至於圍牆上的血跡，或電風扇的血跡，這也有可能不是當天
    留下來云云。惟查：
　⒈所謂DNA鑑定係由人之血液、毛髮、精液、唾液等分泌物中採
    取出DNA，加以分析進行個人識別、同一性確認之方法，且D
    NA鑑定之比對結果係使用專業精密科學儀器，基於科學方法
    分析判斷，DNA鑑定之個人識別原理已經在科學上獲得相當
    程度之認同，自屬可信。而告訴人住處圍牆上方表面及電風
    扇表面之血跡，以及綑綁乙○○之鞋帶、電線上之表面微物鑑
    定結果，既如前述，則該名強盜告訴人之歹徒即為被告無誤
    ，被告徒執前開情詞空言否認其並無為本案犯行云云，自無
    足取。
　⒉再者，本案發生之時間為106年9月18日，距離同年8月10日已
    逾1月，自無法執被告於106年8月10日有前往林口長庚看診
    ，即可逕認被告並未為本案強盜犯行，已不待言。又無地緣
    關係之行竊、行搶案件，在刑事審判實務上並非少見，且選
    擇無地緣關係之地點下手，更可增加查緝之難度，故自難執
    此理由即認被告未為前揭強盜犯行，亦不待言。此外，告訴
    人住處圍牆上方表面及廚房內電風扇表面之血跡係在本案發
    生後才有存在一節，業據證人即告訴人乙○○證述如前，辯護
    人執此為辯，亦難認為可採。
　㈤辯護人固於本院準備程序時聲請重新鑑定被告之DNA（見本院
    卷第48頁），惟辯護人於本案辯論終結前業已陳明無其他證
    據請求調查（見本院卷第195頁），且上開内政部警政署刑
    事警察局鑑定書關於鑑定機關之資格、鑑定方法，於形式及
    實質上難認有何瑕疵，足供本案認事用法之參佐，自無再重
    新鑑定之必要，併予敘明。　
　㈥至公訴意旨固認被告先有翻牆進入告訴人乙○○上開住處潛伏
    之情，惟此因被告係否認本件犯行，已無從向被告詢問後確
    認，卷內復無證據可資為證，自難認定公訴意旨此部分所指
    確屬真實，當僅能認定被告係以不詳之方式進入，亦予指明
    。　
  ㈦綜上所述，足徵被告及辯護人所辯各節俱不足採，是以本件
    事證已臻明確，被告之犯行應堪認定。
二、論罪科刑部分
　㈠被告行為後，刑法第330條第1項所稱之同法第321條第1項，
    固曾於108年5月29日修正公布，並自同年月31日施行，惟與
    被告行為有關之該條項第1款、第3款僅為刪除「者」字之純
    文字修正，並未影響刑法第330條之法律效果，故尚無新舊
    法比較適用之問題，應依一般法律適用原則，適用裁判時之
    新法，即以修正後之刑法第321條第1項第1款、第3款規定為
    準。　
　㈡按犯強盜罪，於實行強暴行為之過程中，如別無傷害之故意
    ，僅因拉扯致被害人受有傷害，乃施強暴之當然結果，應不
    另論傷害罪（最高法院103年度台上字第1121號判決意旨參
    照）。查告訴人係在掙扎及與被告拉扯之過程中受傷，業如
    前述，則告訴人所受傷害，應為被告上開強盜行為之當然結
    果，自無庸另論以刑法第277條第1項之傷害罪。是核被告所
    為，係犯刑法第328條第1項之強盜罪，而有同法第321條第1
    項第1款「侵入住宅而犯之」、第3款「攜帶兇器而犯之」之
    加重條件，應論以同法第330第1項之攜帶兇器侵入住宅強盜
    罪。至被告事後未取得其餘款項部分雖有未遂之情形，惟此
    部分與前開論罪部分有單純一罪之關係，自無再論以攜帶兇
    器侵入住宅強盜未遂罪之必要，併予指明。
　㈢本院以行為人之責任為基礎，審酌被告不思以正途賺取財物
    ，且無畏嚴刑之峻厲，為貪圖不法利益，鋌而走險，以本案
    「侵入住宅」、「攜帶兇器」之手法，對告訴人為強盜犯行
    ，不僅使告訴人蒙受財產損失，並造成告訴人身體受有傷害
    ，除對社會治安造成重大衝擊外，亦對告訴人心理造成極深
    之被害陰影，被告之惡行實屬非輕，嗣於本院審理時猶飾詞
    圖卸其責，未能正視己非，犯後態度至為不佳，自應受有相
    當程度之刑事非難，另考量被告所為強盜犯行固有不該，但
    其於作案過程中，並無任何直接故意傷害告訴人之行為，犯
    罪手段允非兇殘，兼衡其之犯罪動機、手法、目的、素行、
    自陳之智識程度、家庭、生活及經濟狀況等一切情狀（詳見
    本院卷198頁），量處如主文所示之刑。
三、沒收部分：　　
　㈠被告強盜所得之上開現金18,000元，為被告之犯罪所得，且
    未扣案，應依刑法第38條之1第1項前段之規定宣告沒收，復
    依同條第3項規定，諭知於全部或一部不能沒收或不宜執行
    沒收時，追徵其價額。
　㈡至被告用以強盜之未扣案菜刀1把，以及扣案之電線1條、鞋
    帶3條、膠帶及口罩各1個（見偵字卷第62、69頁之扣押物品
    清單），固均為被告供本案犯行所用之物，惟均難認屬違禁
    物，且並無證據證明係被告所有，爰均不予宣告沒收。　　
本案經檢察官楊士逸提起公訴，由檢察官潘國威到庭執行職務。
中    華    民    國   111    年    9     月     8    日
                  刑事第一庭  審判長法  官  王以齊
                                    法  官  粘凱庭
                                    法  官  楊宗翰
以上正本證明與原本無異。　　　　　　　　　　　　　　　　
如不服本判決應於收受判決後20日內向本院提出上訴書狀，並應
敘述具體理由；其未敘述上訴理由者，應於上訴期間屆滿後20日
內向本院補提理由書（均須按他造當事人之人數附繕本）「切勿
逕送上級法院」。
中　　華　　民　　國　　111 　年　　9 　　月　　12　　日
                                    書記官  黃依玲　　　
附錄本案論罪科刑法條全文：　　　　　　　　　　　　　　　
刑法第321條
    犯前條第一項、第二項之罪而有下列情形之一者，處六月以
    上五年以下有期徒刑，得併科五十萬元以下罰金：
　　一、侵入住宅或有人居住之建築物、船艦或隱匿其內而犯之
        。
　　二、毀越門窗、牆垣或其他安全設備而犯之。
　　三、攜帶兇器而犯之。
　　四、結夥三人以上而犯之。
　　五、乘火災、水災或其他災害之際而犯之。
　　六、在車站、港埠、航空站或其他供水、陸、空公眾運輸之
        舟、車、航空機內而犯之。
　　前項之未遂犯罰之。
刑法第328條第1項
    意圖為自己或第三人不法之所有，以強暴、脅迫、藥劑、催
    眠術或他法，至使不能抗拒，而取他人之物或使其交付者，
    為強盜罪，處五年以上有期徒刑。
刑法第330條
    犯強盜罪而有第三百二十一條第一項各款情形之一者，處七
    年以上有期徒刑。
　　前項之未遂犯罰之。